【裁判字號】    98,易,897
【裁判日期】    980917
【裁判案由】    傷害
【裁判全文】
臺灣彰化地方法院刑事判決               98年度易字第897號
公  訴  人  臺灣彰化地方法院檢察署檢察官
被      告  甲○○
上列被告因傷害案件，經檢察官提起公訴（98年度偵字第4132號
），本院判決如下：
    主  文
甲○○傷害人之身體，累犯，處拘役伍拾玖日，如易科罰金，以
新臺幣壹仟元折算壹日。
    犯罪事實
一、甲○○前於民國96年間，因公共危險案件，經本院以96年度
    員交簡字第220 號判決判處有期徒刑2 月確定，於97年7 月
    14日易科罰金執行完畢。詎其仍不知警惕，於98年3 月31日
    上午9 時30分許，在其位於彰化縣員林鎮○○里○○路○段
    37巷1 號住處前，因飲酒後較為衝動，而與當時之女友乙○
    ○因細故發生爭執，詎甲○○竟基於傷害人身體之犯意，與
    乙○○相互拉扯，並以拳頭毆打乙○○之頭部，使乙○○受
    有右頭皮挫傷、左肘擦傷等傷害。
二、案經乙○○訴由彰化縣警察局員林分局報請臺灣彰化地方法
    院檢察署檢察官偵查起訴。
    理  由
一、本案全部卷證所涵括之供述證據及非供述證據，公訴人、被
    告均不爭執其證據能力，而依刑事訴訟法第159 條之5 規定
    「被告以外之人於審判外之陳述，雖不符前四條之規定，而
    經當事人於審判程序同意作為證據，法院審酌該言詞陳述或
    書面陳述作成時之情況，認為適當者，亦得為證據。當事人
    、代理人或辯護人於法院調查證據時，知有第一百五十九條
    第一項不得為證據之情形，而未於言詞辯論終結前聲明異議
    者，視為有前項之同意」，是後述所引用證據之證據能力均
    無疑義，合先敘明。
二、上開犯罪事實，業據被告甲○○於本院審理時所不爭執，且
    經證人即告訴人乙○○迭於98年3 月31日警詢、98年7 月29
    日偵查中及本院98年5 月26日訊問時（98年度家護字第230
    號通常保護令事件）指證綦詳，而本件告訴人乙○○確受有
    右頭皮挫傷、左肘擦傷等傷害，亦有員生醫院診斷書1 紙在
    卷足佐。本件事證已臻明確，被告上開普通傷害犯行，堪以
    認定，應依法論科。
三、核被告甲○○所為，係犯刑法第277 條第1 項之傷害罪。又
    被告前於96年間，因公共危險案件，經本院以96年度員交簡
    字第220 號判決判處有期徒刑2 月確定，於97年7 月14日易
    科罰金執行完畢，有臺灣高等法院被告前案紀錄表、臺灣彰
    化地方法院檢察署刑案資料查註紀錄表各1 份在卷可憑，其
    於有期徒刑執行完畢後，5 年內故意再犯本件有期徒刑以上
    之罪，為累犯，應依刑法第47條第1 項之規定加重其刑。爰
    審酌被告之素行、犯罪動機、目的、犯罪手段、犯罪情節、
    告訴人所受之傷勢，並考量其因酒後較為衝動，且於本院審
    理時已能坦承犯行之態度等一切情狀，量處如主文所示之刑
    ，並諭知易科罰金之折算標準，以示懲儆。
據上論斷，應依刑事訴訟法第299 條第1 項前段，刑法第277 條
第1 項、第41條第1 項前段，刑法施行法第1 條之1 ，判決如主
文。
本案經檢察官趙冠瑋到庭執行職務。
中    華    民    國    98    年    9     月    17    日
                       刑事第七庭     法  官  郭麗萍
以上正本證明與原本無異。
如不服本判決，應於判決送達後10日內，向本院提出上訴書狀，
上訴書狀應「敘述具體上訴理由」，並按他造當事人之人數附繕
本。「切勿逕送上級法院」。
告訴人或被害人對於判決如有不服具備理由請求檢察官上訴者，
其上訴期間之計算係以檢察官收受判決正本之日期為準。
中    華    民    國    98    年    9     月    17    日
                                      書記官  吳冠慧
【附錄本案論罪科刑法條全文】
中華民國刑法第277條：
傷害人之身體或健康者，處3 年以下有期徒刑、拘役或1,000 元
以下罰金。
犯前項之罪因而致人於死者，處無期徒刑或7 年以上有期徒刑；
致重傷者，處3 年以上10年以下有期徒刑。


司法院資訊處製作；財團法人民間司法改革基金會備份。
